【裁判字號】    92,毒抗,534
【裁判日期】    921120
【裁判案由】    毒品危害防制條例
【裁判全文】
臺灣高等法院刑事裁定                            九十二年度毒抗字第五三四號
    抗  告  人
    即  被  告  甲○○
右抗告人因違反毒品危害防制條例案件，不服臺灣桃園地方法院九十二年度毒聲字第
二五七一號，中華民國九十二年十月十八日裁定，提起抗告，本院裁定如左：
    主      文
抗告駁回。
    理      由
一、本件檢察官聲請意旨以：被告甲○○前因施用毒品案件，經臺灣桃園地方法院以
    八十九年度毒聲字第三五○一號裁定入戒治處所施以強制戒治，於民國九十年五
    月十八日交付保護管束期滿，由臺灣桃園地方法院檢察署檢察官於九十年六月七
    日，以九十年度戒偵字第四八九號不起訴處分確定。惟被告復基於施用毒品之犯
    意，於九十二年七月十三日十八時三十分採尿時起回溯前二十六小時內之某時，
    在不明處所施用第一級毒品海洛因，為警於九十二年七月十三日十七時二十五分
    許，在桃園縣桃園市○○街與安樂街口處查獲。訊據被告矢口否認前揭犯行，惟
    查，被告尿液經送檢驗後呈毒品嗎啡陽性反應，並有第一級毒品海洛因毛重零點
    二公克及桃園縣衛生局之不法藥物尿液檢定書一份附卷可稽，復有不起訴處分書
    影本及刑案資料查註紀錄表在卷可參。被告於前開不起訴處分後，五年內再犯毒
    品危害防制條例第十條第一項之施用第一級毒品罪嫌，爰依同條例第二十三條第
    二項中段規定，聲請裁定令入戒治處所施以強制戒治等語。
二、原裁定以：被告本件施用第一級毒品案件，經原審再依職權將被告尿液送憲兵司
    令部刑事鑑識中心複驗，仍呈煙毒（嗎啡）陽性反應，此有該中心出具之鑑驗通
    知書一紙附卷可稽，被告空言否認施用毒品，核無足採，聲請意旨於法要無不合
    ，應依毒品危害防制條例第二十三條第二項中段之規定，裁定將被告送戒治處所
    施以強制戒治，經核並無違誤。
三、被告抗告意旨以：因被告與友人見面時，收受友人致贈香煙一包，被告不知該香
    煙竟內含海洛因。且友人曾在被告面前吸食內含海洛因之香煙，被告因吸入二手
    煙而致尿液檢測含嗎啡陽性反應，爰依法提起抗告，請求撤銷原裁定等語。
四、惟查：以氣相層析質譜儀之方法作藥物及其代謝產物之定性及定量分析檢驗者，
    幾乎不會有偽陽性反應產生，亦即如尿液中未含有煙毒之反應者，即不可能產生
    因藥物所引起之偽陽性反應，此經行政院國軍退除役官兵輔導委員會榮民總醫院
    八十三年四月七日（八三）北總內字第０三０三九號函敘明無訛，並有本院九十
    二年度毒抗字第三六三號裁定在卷為憑。本件被告尿液檢測係先經桃園縣衛生局
    以酵素免疫分析法（ＥＭＩＴ法）初步篩驗，再以ＴＯＸＩ─ＬＡＢ方法進行複
    驗，檢查出被告尿液含有嗎啡陽性反應，再經原審依職權送憲兵司令部複驗，憲
    兵司令部以酵素免疫分析法、液相萃取前處理法及氣相層析質譜分析法加以複驗
    ，結果確呈嗎啡陽性反應，分別有桃園縣衛生局之不法藥物尿液檢定書及憲兵司
    令部刑事鑑識中心九十二年十月一日（九二）宇鑑字第一三四一五號鑑驗通知書
    各一份附卷可稽。則被告尿液既係以「氣相層析質譜儀分析法」鑑驗，並無檢驗
    錯誤之可能，顯見被告確有施用第一級毒品海洛因之犯行。被告抗告辯稱係吸入
    二手煙所致，為無理由，應予駁回。
據上論斷，應依刑事訴訟法第四百十二條，裁定如主文。
中      華      民      國    九十二    年      十一     月    二 十    日
                            臺灣高等法院刑事第十四庭
                                審判長法  官  陳  祐  輔
                                      法  官  洪  昌  宏
                                      法  官  陳  國  文
右正本證明與原本無異。
不得再抗告。
                                      書記官  蔡  棟  樑
中      華      民      國    九十二    年      十一     月    二 十    日


司法院資訊處製作；財團法人民間司法改革基金會備份。
